臺灣高等法院高雄分院刑事判決　　　　100年度上易字第839號
上　訴　人
即　被　告　王順然
選任辯護人　邱芬凌　律師
上列上訴人因竊盜案件，不服臺灣屏東地方法院100 年度易字第
705 號中華民國100 年7 月19日第一審判決（起訴案號：臺灣屏
東地方法院檢察署100 年度偵字第5324號），提起上訴，本院判
決如下：
    主  文
原判決撤銷。
王順然犯攜帶兇器踰越牆垣竊盜未遂罪，累犯，處有期徒刑陸月
，如易科罰金，以新台幣壹仟元折算壹日；扣案之鐵剪壹把沒收
。
    事  實
一、王順然前因違背安全駕駛案件等，經臺灣高雄地方法院以96
    年度交簡字第1181號判處有期徒刑3 月，復經該院以96年度
    聲減字第6671號判決減為有期徒刑1 月15日確定，並於民國
    96年11月7 日易科罰金執行完畢，詎不知悔改，竟意圖為自
    己不法之所有，於100 年5 月17日早上5 時30分許，持其所
    有，且客觀上可作為兇器之鐵剪1 把作為竊盜之工具，騎乘
    車號882-HG B號重型機車，前往址設於屏東縣萬丹鄉○○路
    ○ 段371 號之「義達利公司」，而以攀越圍牆之安全設備之
    方式侵入「義達利公司」，竊取「義達利公司」所有之白鐵
    ，而未及將上開白鐵載離現場之際，即當場遭「義達利公司
    」員工發現而報警查獲而未遂，並扣得其所有之鐵剪1 支等
    物，始查悉上情。
二、案經屏東縣政府警察局屏東分局報請臺灣屏東地方法院檢察
    署檢察官偵查起訴。
    理  由
甲、程序方面：
    卷附屏東縣政府警察局屏東分局扣押筆錄、扣押物品目錄表
    ，此類文書係被告以外之人於審判外所做之書面陳述，屬於
    傳聞證據。惟其本質上屬公務員本於職權所為，其正確性及
    可信性頗高，如有錯誤亦可請求更正，應屬159條之4第1 款
    由公務員職務上所製作之紀錄或證明文書，具有證據能力。
乙、實體方面：
一、訊據上訴人即被告王順然雖矢口否認上開竊盜犯行，辯稱：
    我是冤枉的，我不是偷，我有經過警衛同意才拿取丟棄在該
    處之白鐵等語。
二、經查：
  (一)上開犯罪事實，業據上訴人即被告王順然於警詢（見警卷第
    3 頁背面至第4 頁）、偵訊（見偵查卷第6 頁第7 頁）及原
    審審理中（見原審卷第12頁背面、第14頁背面）均坦承不諱
    ，且為警當場查獲之現行犯，並有偵查報告、屏東縣政府警
    察局屏東分局扣押筆錄、扣押物品目錄表各1 份、現場照片
    6 張等附於警卷可查，又有當場查扣之鐵剪1 支扣案足資佐
    證。
  (二)至被告於上訴理由狀記載，經查：「義達利公司」位於屏東
    縣萬丹鄉○○路○ 段371 號之廠房業已停工多時，其牆垣早
    已頹廢，任何人皆可從牆垣坍塌處自由進入，該牆垣顯已喪
    失防竊功能，此有照片5 張可資佐證，被告所為與刑法第32
    1 條之踰越牆垣竊盜之構成要件即有不合云云。然本件被告
    竊盜之時間為100 年5 月17日，距離被告上訴提出照片之時
    間100 年8 月間，已有將近3 個月之時間，該段時間環境之
    變化如何，不得而知，何況被告於警詢、偵查中，均供稱：
    從「義達利公司」後面爬圍牆進入行竊等語（見警卷第3 頁
    背面、偵查卷第6 頁），可見被告進入「義達利公司」行竊
    ，確實是踰越牆垣竊盜無誤，且該公司仍雇有警衛看守廠房
    ，如該處之物係廢棄物，任何人都可自由進入撿拾，該公司
    何須花錢雇用警衛？可見被告於本院所辯，顯係事後卸責之
    詞，不足採信。被告上開警、偵訊及原審審理中任意性自白
    ，均與事實相符，堪予採信。本件事證明確，被告竊盜犯行
    ，堪以認定。
三、按刑法第321 條第1 項第3 款之攜帶兇器竊盜罪，係以行為
    人攜帶兇器竊盜為其加重條件，此所謂「兇器」，其種類並
    無限制，凡客觀上足對人之生命、身體、安全構成威脅，具
    有危險性之兇器均屬之，且祇須行竊時攜帶此種具有危險性
    之兇器為已足，並不以攜帶之初有行兇之意圖為必要（最高
    法院79年度台上字第5253號判例意旨參照）。經查：被告於
    為上開犯行時所攜帶之鐵剪1 支，係金屬材質製成、質地堅
    硬，且其刃部具有切割之作用，於客觀上具有危險性，且對
    人之生命、身體構成威脅，足供兇器使用，自屬兇器無疑。
    是核被告王順然所為，係犯刑法第321 條第2 項、第1 項第
    2 款、第3 款之攜帶兇器踰越牆垣竊盜未遂罪。又被告曾受
    有期徒刑之執行完畢，有臺灣屏東地方法院檢察署刑案資料
    查註紀錄表與臺灣高等法院被告前案紀錄表在卷可稽，5 年
    以內故意再犯本件有期徒刑以上之罪，為累犯，應依刑法第
    47條第1 項規定，加重其刑。再以被告雖已著手實行加重竊
    盜犯行，惟並未竊得財物即被查獲，係屬未遂，尚未造成實
    際損害，爰再依刑法第25條第2 項未遂犯規定，減輕其刑，
    並依法先加後減之。
四、原判決以被告王順然罪證明確，因予論罪科刑，固非無見；
    惟查：被告所犯為刑法第321 條第2 項、第1 項第2 款、第
    3 款之攜帶兇器踰越牆垣竊盜未遂罪，原判決卻於主文欄諭
    知「王順然犯加重竊盜罪，未遂，累犯，處有期徒刑捌月，
    …」未將被告所犯究竟符合刑法第321 條何款之加重條件加
    以載明，尚有違誤，亦與司法院所編刑事裁判主文格式參考
    手冊之內容不符；且原判決既認定被告所犯為加重竊盜未遂
    ，然於理由欄被告所犯法條亦未漏載（刑法第321 條）第2
    項，猶有未恰。被告上訴意旨，翻異前詞，否認犯竊盜罪，
    指摘原判決不當，雖無理由，然原判決既有上開可議之處，
    自屬無可維持，應由本院將原判決予以撤銷改判。爰審酌被
    告前即因酒醉駕車而經法院判刑確定，素行欠佳，正值壯年
    ，仍有工作之能力，卻不思以正當途徑取得財物，恣意踰越
    他人牆垣竊取他人物品，對於他人財產安全及社會秩序產生
    一定程度之危害，惟並未竊得物品即遭查獲，且於偵查、原
    審中均坦承犯行，但於本院時卻翻異前詞，否認犯罪等一切
    情狀，爰量處有期徒刑6 月，並諭知如易科罰金以新台幣1
    千元折算1 日之標準。又扣案物品中鐵剪1 支，係被告前往
    實行本件竊盜犯行時所用，又屬被告所有，業經被告供承在
    卷，爰依刑法第38條第1 項第2 款規定，宣告沒收；至扣案
    之飼料袋1 個，雖經被告供承係其所有，然其本身並非違禁
    物，亦屬日常生活常見之物品，因無沒收之必要，爰不予宣
    告沒收，附此敘明。
據上論斷，應依刑事訴訟法第369 條第1 項、第364 條、第299
條第1 項前段，刑法第321 條第2 項、第1 項第2 款、第3 款、
第25條第2 項、第47條第1 項、第41條第1 項前段、第38條第1
項第2 款，判決如主文。
本案經檢察官蔡國禎到庭執行職務。
中    華    民    國  100     年    10    月    24    日
                刑事第二庭  審判長法  官  林正雄
                                  法  官  邱明弘
                                  法  官  黃壽燕
以上正本證明與原本無異。
不得上訴。
中    華    民    國  100     年    10    月    24    日
                                  書記官  蔡佳君
附錄本判決論罪科刑法條：
中華民國刑法第321 條
犯竊盜罪而有下列情形之一者，處6 月以上、5 年以下有期徒刑
，得併科新臺幣10萬元以下罰金：
一、侵入住宅或有人居住之建築物、船艦或隱匿其內而犯之者。
二、毀越門扇、牆垣或其他安全設備而犯之者。
三、攜帶兇器而犯之者。
四、結夥3 人以上而犯之者。
五、乘火災、水災或其他災害之際而犯之者。
六、在車站、埠頭、航空站或其他供水、陸、空公眾運輸之舟、
    車、航空機內而犯之者。
前項之未遂犯罰之。